# 緊急求教陳版主及各位，超市銷售的這些商品可以用13%的低稅率嗎？

提问人：julia_wanyin 时间：2013-03-14 11:08:05
請教各位，以下商品適用13%的低稅率嗎？ 我一直對13%適用項目的界定不是很清楚，似乎有些農產品等被加工后，就不再適用13%的稅率了。
和田玲瓏棗 三元全脂純牛奶 三元高鈣純牛奶原味
如水葡萄乾 蒙牛高鈣低脂 吉百家花椒油
三元高溫純牛奶 如水桂圓肉 吉百家芥末油
如水葡萄干 德亞全脂牛奶 口福香油
蒙牛特侖蘇低脂 口福香油 吉百家辣椒油
現代牧業純牛奶 李錦記辣椒油 海巢香油

回答人：chenyiwei
可查阅《农业产品征税范围注释》（财税字[1995]52号）以及其他一些规定。这类规定都比较零散。如关于营养强化奶的规定就见于《关于营养强化奶适用增值税税率问题的批复》（国税函[2005]676号）中。